【裁判字號】    99,聲,1636
【裁判日期】    990921
【裁判案由】    聲請具保停止羈押
【裁判全文】
臺灣高等法院臺中分院刑事裁定          99年度聲字第1636號
聲請人即
選任辯護人  黃鈴律師
上訴人即
被      告  甲○○
上列聲請人因上訴人即被告違反毒品危害防制條例案件，為被告
聲請具保停止羈押，本院裁定如下：
    主  文
聲請駁回。
    理  由
一、按本件聲請係由上訴人即被告甲○○（下以被告稱之）之選
    任辯護人黃鈴律師具狀為之，此觀聲請狀僅由選任辯護人
    黃鈴律師蓋章而無被告之簽名、捺印或蓋章自明，而被告
    之選任辯護人亦得隨時具保，向法院聲請停止羈押，刑事訴
    訟法第110條第1項定有明文。故本件應係由選任辯護人黃
    鈴律師為被告聲請具保停止羈押，合先敘明。
二、本件聲請意旨略以：被告因一時失慮以致罹犯重典，深感懊
    惱，因此對於原審所認定之部分犯罪事實即被告所販賣之搖
    頭丸是否具有毒品成分乃屬有疑，遂提起上訴，以爭取自身
    應有之權利，縱將來判決之最終結果，無法如被告主張，被
    告亦誠心接受。況被告生長於臺灣，且在遭逮捕羈押前，即
    有一份正當穩定之工作，斷無棄保逃亡之虞。又被告母親因
    知悉被告身染HIV重症，而致身體狀況每況愈下，日前又引
    發肺炎而住院，因被告所犯乃屬重罪，經原審判決執行刑12
    年，依被告母親目前之病情，顯然無法生存至被告服刑期滿
    ，為此，懇請賜准被告具保停止羈押，以使被告能於服刑前
    陪伴於母親身側，以盡子女孝道云云。
三、按案件在第三審上訴中，而卷宗及證物已送交該法院者，前
    項處分、羈押及其他關於羈押事項之處分，由第二審法院裁
    定之，刑事訴訟法第121條第2項定有明文。次按被告經法官
    訊問後，認為犯罪嫌疑重大，而有逃亡或有事實足認為有逃
    亡之虞者，或所犯為死刑、無期徒刑或最輕本刑為5年以上
    有期徒刑之罪者，非予羈押，顯難進行審判，得羈押之，刑
    事訴訟法第101條第1項第1款、第3款定有明文。而此所謂之
    羈押，乃拘禁被告之強制處分，其目的係在於保全證據、確
    保刑事訴訟程序之進行及刑罰權之執行。是被告經法官訊問
    後，究竟有無刑事訴訟法第101條第1項各款之情形，均屬事
    實問題，法院應按訴訟之程度，卷證資料及其他一切情事斟
    酌之。次按刑事訴訟法第101條第1項第3款規定之羈押，係
    因被告所犯為死刑、無期徒刑或最輕本刑為5年以上有期徒
    刑之罪者，其可預期判決之刑度既重，該被告為規避刑罰之
    執行而妨礙追訴、審判程序進行之可能性增加，國家刑罰權
    有難以實現之危險，該規定旨在確保訴訟程序順利進行，使
    國家刑罰權得以實現，以維持重大之社會秩序及增進重大之
    公共利益，其目的洵屬正當。又基於憲法保障人民身體自由
    之意旨，被告犯上開條款之罪嫌疑重大者，仍應有相當理由
    認為其有逃亡、湮滅、偽造、變造證據或勾串共犯或證人等
    之虞，法院斟酌命該被告具保、責付或限制住居等侵害較小
    之手段，均不足以確保追訴、審判或執行程序之順利進行，
    始符合該條款規定，非予羈押，顯難進行追訴、審判或執行
    之要件，此際羈押乃為維持刑事司法權有效行使之最後必要
    手段，於此範圍內，尚未逾越憲法第23條規定之比例原則，
    符合司法院釋字第392號、第653號、第654號解釋意旨，與
    憲法第8條保障人民身體自由及第16條保障人民訴訟權之意
    旨，尚無違背（司法院大法官會議釋字第665 號解釋同此意
    旨）。
四、經查，上訴人即被告因違反毒品危害防制條例案件，經本院
    於民國99年3月15日判處有期徒刑12年，嗣於本院宣判後，
    被告不服上訴最高法院，經訊問後認為被告犯販賣毒品罪嫌
    疑重大，有刑事訴訟法第101條第1項第1、3款情形，並有羈
    押之必要，於99年8月24日執行羈押，此有本院判決、送上
    訴函稿及三審羈押詳細資料表可憑。次查，本件被告所涉犯
    之毒品危害防制條例第4條第2、3項販賣第二、三級毒品罪
    ，其法定刑分別為7年以上及5年以上有期徒刑之罪，屬最輕
    本刑為有期徒刑5年以上之重罪，其經本院判處有期徒刑12
    年在案，亦如前揭，足見被告犯罪嫌疑確屬重大。又本案目
    前雖經本院審理終結，惟因屬得上訴第三審案件，被告亦已
    提起上訴，現由最高法院審理中，是全案尚未確定。被告所
    犯重罪經判處刑罰，逃亡之潛在可能性甚高，為確保國家刑
    罰權之具體實現，非予羈押，顯有難以執行之虞。至聲請意
    旨所述被告家庭因素及其個人已深感悔悟等情，縱認屬實，
    惟核與被告是否具備羈押事由與羈押必要性之法律判斷無涉
    ，尚無從據為准予被告具保停止羈押之正當事由，況被告又
    無符合刑事訴訟法第114條各款所定得具保停止羈押之情形
    ，是本件羈押之原因尚未消滅，聲請人為被告聲請具保停止
    羈押，自難准許，應予駁回。
五、據上論斷，依刑事訴訟法第121條第1項、第2項，裁定如主
    文。
中    華    民    國    99    年    9     月    21    日
            刑事第二庭  審判長法  官  邱  顯  祥
                              法  官  張  國  忠
                              法  官  王  鏗  普
以上正本證明與原本無異。
如不服本裁定，得於收受送達後五日內向本院提出抗告書狀（須
附繕本）。
                              書記官  詹  雅  婷
中    華    民    國    99    年    9     月    21    日

司法院資訊處製作；財團法人民間司法改革基金會備份。
